【裁判字號】    88,易,5282
【裁判日期】    890424
【裁判案由】    竊盜
【裁判全文】
臺灣高雄地方法院刑事判決                        八十八年度易字第五二八二號
    公  訴  人  臺灣高雄地方法院檢察署檢察官
    被      告  甲○○
右列被告因竊盜案件，經檢察官提起公訴（八十八年度偵字第二四七八九號），本院
判決如左：
    主  文
甲○○竊盜，處拘役肆拾日。
    事  實
一、甲○○於民國八十四年間因煙毒案件，經法院判處有期徒刑三年二月確定，於八
    十七年六月十一日假釋出獄（應於八十八年十一月二日方假釋期滿），然其於假
    釋期間猶不知悔改後，於八十八年十月六日上午九時二十分許，在高雄市○○區
    ○○里○○街九六號丁○○開設之「香味自助餐」店前，見丁○○所有車牌號碼
    ＷＣＩ─八八六號機車之機車鑰匙插在該機車之電門上未拔除，竟意圖為自己不
    法之所有，徒手以該機車鑰匙打開電門而竊取上開機車，得手後供己騎用。嗣為
    丁○○當場發覺，並於高雄市○○區○○街與渤海街口，將正騎乘上開機車行經
    該處之甲○○攔下報警究辦。
二、案經高雄市政府警察局新興分局報請臺灣高雄地方法院檢察署檢察官偵查起訴。
    理  由
一、訊據被告甲○○對於右揭時地騎乘被害人丁○○之機車並遭逮捕之情，固為坦承
    ，惟矢口否認竊盜犯行，並辯稱：伊當日原係騎乘向鄰居丙○○借騎之車牌號碼
    ＺＨＯ─六三八號機車，並停在前開高雄市○○區○○里○○街九六號之隔壁騎
    樓處後徒步至附近訪友，待訪友完畢返回牽車時，因伊原騎乘之ＺＨＯ─六三八
    號機車與當時被害人停於上址門前之ＷＣＩ─八八六號機車之車種、顏色完全相
    同，且又恰好均將機車鑰匙插在該機車之電門上未拔除，伊遂誤認該部丁○○之
    機車係伊原騎乘之機車方予以騎乘，然騎一陣子即感覺機車有異，遂再折回想將
    機車歸還，方在高雄市○○區○○街與渤海街口遭被害人攔阻云云。經查：
    (1)右揭事實，業據被害人指述歷歷，並有贓物認領保管收據一紙在卷可稽。
    (2)查被告遭被害人攔獲之時，被告僅向被害人表示係因走累了方才騎上開ＷＣＩ
      ─八八六號機車代步之語，然直至警員前來處理，其從未提及其有部相同型式
      之機車停在前開「香味自助餐」隔壁之情，業為被害人陳述至明（見本院八十
      九年二月三日審判筆錄），而證人即至現場處理之警員乙○○亦證稱：伊至「
      香味自助餐」前，當時被告已遭逮捕，伊問其為何騎別人之車，其表示因手機
      放在菜市場，要騎機車去拿手機之語，然被告當時並未表示騎錯車等語（見本
      院八十九年二月十八日訊問筆錄），再查依被告指稱之其當日停放之ＺＨＯ─
      六三八號機車之位置，係與「香味自助餐」隔壁約僅相隔一個店面距離之騎樓
      下，業經被告於現場指認無誤，有本院八十九年二月十八日現場勘驗筆錄、編
      號七之相片及現場圖在卷可參，按被告當時若確係騎錯他人之機車，且復又係
      折回欲歸還物主，則既業遭人冠以竊嫌之名而被攔捕，其當極力澄清表明錯誤
      發生之原因，且況依其所指原來所騎乘之機車停放之位置，亦僅與被害人所在
      之「香味自助餐」店近在咫尺，則其應大可當場指示提出原騎乘之機車以澄清
      自己之嫌疑，始合乎常情為是，然依被害人及證人乙○○上揭所述，被告在現
      場就此卻隻字未提，則其嗣後再辯稱騎錯機車一事云云，已見與常情容有相違
      ；更況被告上開指稱其所騎乘之ＺＨＯ─六三八號機車，固與被害人之ＷＣＩ
      ─八八六號機車同為白色同型之比雅久牌五十ＣＣ機車，然該ＷＣＩ─八八六
      號機車遭被告騎離之際，其插於電門上之機車鑰匙，係與防盜遙控器一個、磁
      卡一片及其他三支鑰匙連成一串，而被告所指之ＺＨＯ─六三八號機車上插於
      電門上之機車鑰匙，僅與其他二支鑰匙連成一串之情，除為被告及被害人確認
      外，並有上開二串鑰匙之相片一幀可稽（見本院八十九年二月十八日勘驗筆錄
      後附編號四之相片），是上開二串鑰匙所呈現之外觀，其存有相當明顯之差異
      性，應一眼即可發覺而無混淆之虞，從而，縱前開二部機車之外型相似，然插
      於電門上之鑰匙外觀完全不同，一般人見之都難認會產生錯認機車之情形，則
      被告竟辯稱其係誤認云云，此真實性已存見疑；再又訊之證人即前揭ＺＨＯ─
      六三八號機車之車主丙○○業證稱：被告雖偶爾向伊借用該ＺＨＯ─六三八號
      機車，然因伊本身基於開店送貨之需，每次頂多借其使用一、二小時即須歸還
      ，曾有一次借三個小時才還，伊即加以責罵，伊從未借其使用超過一天之情形
      ，且被告曾於八十九年二月間某日早上向伊借用該車，表示因騎錯車，須使用
      該車供現場勘驗之語，惟伊先前從未聽其表示曾騎錯車此事等語至詳（見本院
      八十九年三月二十七日訊問筆錄），然經查依被告遭警逮獲之時（八十八年十
      月六日上午九時二十分許）直至移送檢察官偵訊後釋放之時（同年下午四時五
      分許），期間至少超過六小時以上，被告方才解除羈押之狀態，則其若嗣將借
      用之ＺＨＯ─六三八號機車歸還予證人丙○○，借用該車之時間顯然在六小時
      以上，且被告亦稱當日係經釋放後，直至晚上才將該車歸還云云，從而，依前
      開證人丙○○所述之被告僅能向其借用該部ＺＨＯ─六三八號機車約一、二個
      小時，連有一次借用三個小時都會遭其責罵之情形以觀，若被告確有前開借用
      超過六小時以上如此長時間之情形，證人丙○○就此當記憶極為深刻為是，惟
      依其前揭所證，其顯然完全不知有此一事，由此以觀，被告辯稱其遭查獲當日
      係向證人丙○○借用ＺＨＯ─六三八號機車云云，亦業見存疑而難令人信為真
      實。至於被告縱係於高雄市○○區○○街與渤海街口往「香味自助餐」之方向
      遭被害人攔捕，惟此亦不過表示被告當時可能騎上開ＷＣＩ─八八六號機車往
      「香味自助餐」之方向行駛而已，尚不足以因為其在騎乘當中恰巧遭被害人發
      現蹤跡而加以逮捕，即遽以為否定其竊盜犯行之有利依據。
    (3)綜上所述，被告所辯云云，均容有與常情及客觀情狀不符之情形，顯係事後卸
      責之詞，無可為採，事證明確，被告犯行洵堪認定。
二、核被告所為，係犯刑法第三百二十條第一項之竊盜罪。爰審酌被告為圖一己之便
    利，竟竊取他人之機車騎用，造成他人交通不便，且犯後猶否認犯行，然念該遭
    竊之物價值尚屬非高，侵害程度尚為輕微，且被告亦主動向被害人道歉而取得被
    害人之原諒（見本院八十九年二月三日審判筆錄），尚見有所悔悟等一切情狀，
    量處如主文所示之刑，以示懲儆。
據上論斷，應依刑事訴訟法第二百九十九條第一項前段，刑法第三百二十條第一項，
罰金罰鍰提高標準條例第一條前段，判決如主文。
本案經檢察官周天畏到庭執行職務。
中      華      民      國    八十九    年      四      月    二十四    日
                                  臺灣高雄地方法院刑事第二庭
                                      法  官    陳  威  龍
右正本證明與原本無異。
如不服本判決，應於判決送達後十日內，向本院提出上訴狀。
                                      書記官    林  雯  琪
中華      民      國    八十九    年      四      月    二十四    日
附錄論罪科刑法條
刑法第三百二十條第一項
意圖為自己或第三人不法之所有，而竊取他人之動產者，為竊盜罪，處五年以下有期
徒刑、拘役或五百元以下罰金。


司法院資訊處製作；財團法人民間司法改革基金會備份。
